臺灣新北地方法院板橋簡易庭民事簡易判決
　　　　　　　　　　　　　　　　　 110年度板簡字第2576號
原      告  張樑俊  
被      告  鍾雅竹  

訴訟代理人  林奕婷  
上列當事人間請求損害賠償事件，本院於民國111年2月14日言詞
辯論終結，判決如下：
    主      文
原告之訴駁回。
訴訟費用由原告負擔。
    事實及理由
一、本件被告經合法通知，無正當理由未於最後言詞辯論期日到
    場，核無民事訴訟法第386條所列各款情形，爰依原告之聲
    請，由其一造辯論而為判決。
二、原告主張：
  ㈠原告於民國109年11月3日經由永慶房屋仲介向被告購買位於
    新北市○○區○○路0段00巷00號17樓房屋（下稱系爭房屋），
    並簽訂不動產買賣契約書，契約書中明訂被告應於109年12
    月31日前完成搬遷騰空標的物以便原告向貸款銀行貸款，而
    被告遲至110年2月7日才搬離系爭房屋，造成原告嚴重損失
    ，又買賣雙方雖於110年2月8日簽訂協議書，實際是仲介公
    司擔心原告毀約不買無法成交，對於被告之拖延實際無任何
    可辯解，故請求被告賠償自109年12月31日起至110年2月7日
    ，共計38天之違約金，按契約書所列為已付價金新臺幣（下
    同）329萬元之千分之一計算即1日3,920元，共計148,960元
    （3,920元×38天＝148,960元），扣除被告先前給付之17,000
    元，應再支付原告131,960元。為此，爰依不動產買賣契約
    之法律關係，請求被告賠償損害等語，並聲明：被告應給付
    原告131,960元，及自起訴狀繕本送達翌日起至清償日止，
    按週年利率百分之5計算之利息。
  ㈡對於被告抗辯之陳述：
    ⒈沒有遲延給付款項的情形，貸款完畢差額是貸款完畢才要
      給，原告差額部分，最後實際履行日期大約是一月底，有
      轉帳紀錄為憑。依照原告提出的資料，完稅部分是110年2
      月2日才完稅結清，已經晚於雙方約定的交屋日期，但原
      告在國外一直都有在處理這件事情，並沒有故意遲延，且
      被告也一直沒有通知原告要繳錢，所以原告才出國。
    ⒉兩造嗣後確實有簽署協議書，但原告是迫於無奈，並沒有
      不追究。協議書應該要有正當性才能夠壓過原本的契約書
      ，而系爭協議書，當時對方叫原告簽署的時候，原告就覺
      得很奇怪，為何要下這個協議書，協議書是被告跟證人下
      的，這不是原告叫他們寫的，原告認為仲介知道賣方要延
      遲交屋，才要求原告簽署這個協議書，而且是在原告要交
      屋的時候簽署的。
三、被告則以：
  ㈠本件確實有遲延交屋的情形，原本約定騰空日期是109年12月
    31日、交屋日期是110年1月10日，實際交屋日期是110年2月
    7日。
  ㈡交易的流程中，買方應該在109年12月18日補齊差額，如果沒
    有補齊，代書無法送過戶，但後來法規有更動，所以買方無
    法在該日補齊差額，延遲到110年1月29日才補齊差額。當初
    買方在延遲款項的時候，賣方認為雙方互相，所以並沒有追
    究延遲款項的部分，後續在款項確認後，買方賣方延遲部分
    ，有簽署協議書互不追究。永慶房屋有補貼費用17,000元給
    原告，也有簽署協議書。
  ㈢參照買賣契約書第二頁第四條價款給付下方的註記，若本案
    辦理履保，但甲方未貸款或貸款金額不足支付尾款時，甲方
    應於產權移轉前將尾款或差額部分匯入履約保證銀行帳戶，
    並於產權移轉後，始辦理清償及交屋手續。被告主張原告應
    該補足差額款項的差額款項為196萬元，雖然契約書上記載
    是零，那是因為原本貸款全額，但後來因為原告最後貸款的
    是只有七成，所以會產生這部分差額，被告有馬上通知原告
    。買賣合約書時，已經有記載若未貸款或是貸款未足額，甲
    方就應該要提前將差額匯入履保帳戶，有無通知只是業務服
    務的問題等語，資為抗辯，並聲明：原告之訴駁回。
四、法院之判斷：
  ㈠原告主張之事實，業據提出建物所有權狀、土地所有權狀、
    不動產買賣契約書、增補契約、付款明細確認表、協議書等
    件為證。被告自認確實有遲延交屋的情形，實際上交屋的日
    期為110年2月7日，惟否認應負遲延責任，並以前詞置辯。
    是本件所應審酌者為被告是否應負遲延交屋之責？原告之請
    求是否有理由？
  ㈡按當事人主張有利於己之事實者，就其事實有舉證之責任，
    民事訴訟法第277條前段定有明文。又民事訴訟如係由原告
    主張權利者，應先由原告負舉證之責，若原告先不能舉證，
    以證實自己主張之事實為真實，則被告就其抗辯事實即令不
    能舉證，或其所舉證據尚有疵累，亦應駁回原告之請求（最
    高法院17年上字第917號判例意旨參照）。原告主張因被告
    遲延交屋造成原告受有損害，惟遭被告否認並辯稱因為金管
    會更改規定，貸款只能貸七成，所以產生差額，被告有馬上
    通知原告，原告則否認有遲延付款情形。經查：
    ⒈兩造之不動產買賣契約書約定系爭房屋買賣總價為1960萬
      元，含①簽約款196萬元（含定金），於本契約簽訂時支付
      ；②用印款196萬元，於109年11月27日之前支付，同時雙
      方應備齊證件交予代書，以便辦理用印手續；③完稅款0元
      ，於109年12月18日支付後，甲乙雙方同時繳付各應負擔
      之稅費；④尾款1568萬元，交屋日期訂於110年1月10日以
      前，同時付清尾款。乙方原有銀行貸款需由甲方代清償時
      ，依第五條第二項規定支付尾款，始辦理交屋，此有不動
      產買賣契約書第四條價款給付約定條款附卷可稽（見本院
      卷第21頁），是依前開不動產買賣契約，兩造就房屋交屋
      日期訂於110年1月10日交屋，原告需同時付清尾款後，始
      辦理交屋程序。
    ⒉又前開不動產買賣契約第四條價款給付欄位下方註記「若
      本案辦理履保，但甲方為貸款或貸款金額不足支付尾款時
      ，甲方應於產權移轉前將尾款或差額部分存入履約保證銀
      行專戶，並於產權移轉後始辦理代清償及交屋手續」及第
      七條甲方貸款約定「…二、甲方透過金融機構辦理貸款應
      一律由代書於買賣標的物辦理產權移轉登記同時辦理抵押
      權設定手續，且甲方應依代書通知之指定期日內親自辦理
      開戶、對保並授權金融機構將核貸金額逕予撥入乙方指定
      之帳戶或由代書通知雙方會同辦理貸款撥款手續，並同時
      支付尾款。三、甲方於金融機構可核撥貸款時，除有可歸
      責乙方之事由或雙方另有約定外，應依約進行撥款。且甲
      方最遲應於支付完稅款、繳納契稅及乙方繳納土地增值稅
      後14日內辦妥貸款與撥款手續，並支付乙方尾款，如甲方
      貸款條件不符或貸款金額不足時，若本案未辦理履保，屆
      期除經乙方同意外，甲方仍應以現金一次付清尾款，甲乙
      雙方並應同時辦理交屋。」等語，亦均明確揭示兩造之交
      屋日期應以尾款交付完成為前提，故倘若原告尚未完成尾
      款支付，被告自得以此拒絕交屋。
    ⒊查，本件原告尾款支付日期為110年2月2日，此有原告所提
      出之交易明細為據（見本院卷第67頁），明顯遲於前開不
      動產買賣契約所約定之交屋日期，故系爭房屋至實際付清
      尾款之110年2月2日期間，因原告尚未支付尾款，該部分
      之交屋遲延自不得歸責於被告。
    ⒋再查：
　　　⑴兩造業於110年2月8日簽署協議書，經證人即永慶房屋仲
        介股份有限公司（下稱永慶房屋）人員陳婉萍當庭證述
        ：系爭房屋之遲延，係因原告原本希望貸款八成，但兆
        豐銀行初估審判只能七成，原告回絕兆豐，請我們送台
        北富邦銀行，但富邦銀行只能給六成，所以我們又回去
        找兆豐銀行，所以結論就是只能七成，信貸一成，自備
        二成。貸款七成部分，當時有以LINE告知。因為原告希
        望以兆豐銀行對保日隔天計算，計算結果為補貼17,000
        元，故簽署協議書，且原告在對話紀錄裡有表示，補貼
        1,000元已經是優待賣方的作法，後來是由永慶房屋吸
        收此部分之支出等語（見本院卷第80至82頁），並提出
        證人與原告間之對話紀錄在卷可參，觀諸證人所提出11
        0年2月1日對話紀錄，證人表示被告將於110年2月7日確
        認騰空後，原告表示「賠償金額？」、「17000元」等
        語（見本院卷第145頁），核與證人前開證詞相符，堪
        信原告業就被告房屋遲延責任同意以17,000元作為和解
        條件。
　　　⑵按稱和解者，謂當事人約定，互相讓步，以終止爭執或
        防止爭執發生之契約。和解有使當事人所拋棄之權利消
        滅及使當事人取得和解契約所訂明權利之效力，民法第
        736條、第737條分別定有明文。是和解契約合法成立，
        兩造當事人即均應受該契約之拘束，縱使一造因而受不
        利益之結果，亦不得事後翻異，更就和解前之法律關係
        再行主張。查，兩造於110年2月8日簽署之協議書明白
        約定「一、甲、乙雙方原於買賣契約書約定乙方於109
        年12月31日前騰空本標的，雙方並於110年1月10日前辦
        理交屋手續。今甲、乙雙方確認，甲方於110年1月22日
        向兆豐國際商業銀行承貸購屋貸款1372萬元整並完成對
        保手續，乙方於110年2月7日已搬遷騰空本買賣標的，
        故甲、乙雙方合意，甲方應於110年2月17日前將貸款不
        足支付尾款之差額即196萬元整匯入本案履約保證專戶
        ，本案即辦立產權移轉、償還乙方原有貸款，雙方並於
        110年3月3日前辦理交屋手續。二、甲、乙雙方在自由
        意識下經協商溝通後，秉持誠信達成協議，對本協議書
        內容均已充分了解，慎重同意上述解決方案，且日後不
        再持其他理由反悔不履行本協議書內容。三、本協議書
        簽訂後，針對上開協議事項，甲、乙雙方各不得再向他
        方及永慶房屋及其受雇人為其他任何請求，…」；並由
        永慶房屋給付17,000元予原告，有兩造間110年2月8日
        協議書、永慶房屋與原告間110年2月25日協議書在卷可
        稽（見本院卷第37、71頁），業就兩造間之遲延交屋及
        付款責任成立和解契約，並同意由永慶房屋給付17,000
        元予原告，則依前開規定，兩造既已就系爭房屋之遲延
        爭議成立和解契約，則被告之遲延交屋、原告之遲延付
        款責任均因和解契約之成立生權利消滅之效力，原告不
        得事後反悔再為不同主張。
　㈢從而，兩造間就系爭房屋約定房屋騰空日期為109年12月31日
    、交屋日期為110年1月10日，被告實際交屋日期為110年2月
    7日，考慮原告亦有遲延付款情形，故被告於原告付清尾款
    後至實際交屋期間固有遲延交屋之責，然因嗣後兩造間成立
    和解契約，而生拋棄之權利消滅之法律效果，故原告不得再
    持與和解契約不同之主張。是以，原告以不動產買賣契約書
    約定訴請被告給付自109年12月31日起至110年2月7日止共計
    38日之違約金，自無理由。
五、綜上所述，原告依不動產買賣契約書約定，請求被告給付原
    告131,960元，及自起訴狀繕本送達翌日起至清償日止，按
    週年利率百分之5計算之利息，為無理由，應予駁回。
六、本件事證已臻明確，兩造其餘攻擊防禦方法及所提證據，經
    本院審酌後，認對於判決結果不生影響，爰不一一論述，併
    此敘明。
七、訴訟費用負擔之依據：民事訴訟法第78條。
中　　華　　民　　國　　111 　年　　3 　　月　　31　　日
                  臺灣新北地方法院板橋簡易庭
                        法  官  陳怡親
以上為正本係照原本作成。
如不服本判決，應於送達後20日內，向本院提出上訴狀並表明上
訴理由，如於本判決宣示後送達前提起上訴者，應於判決送達後
20日內補提上訴理由書（須附繕本）。
中　　華　　民　　國　　111 　年　　3 　　月　　31　　日
                        書記官  劉芷寧